【裁判字號】    95,易緝,134
【裁判日期】    950821
【裁判案由】    毒品危害防制條例
【裁判全文】
臺灣高雄地方法院刑事判決             95年度易緝字第134號
公  訴  人  臺灣高雄地方法院檢察署檢察官
被      告  甲○○
上列被告因毒品危害防制條例案件，經檢察官提起公訴（94年度
毒偵字第7598號），被告於本院準備程序進行中，就被訴事實為
有罪之陳述，經本院告知簡式審判程序意旨，並聽取公訴人及被
告之意見後，合議裁定由受命法官獨任進行簡式審判程序審理，
本院判決如下：
    主  文
甲○○施用第一級毒品，累犯，處有期徒刑拾月，扣案之第一級
毒品海洛因壹包（含盛裝海洛因之包裝袋，空包裝重零點貳公克
，淨重零點公克），沒收銷燬之。注射針筒、塑膠管各壹支，
均沒收。
    事  實
一、甲○○前於民國83年間因肅清煙毒條例案件，經法院判處有
    期徒刑3 年8 月，於89年10月20日假釋保護管束期滿。另曾
    因涉犯毒品危害防制條例案件，經依本院92年度毒聲字第53
    60號裁定，送臺灣高雄看守所附設勒戒處所觀察、勒戒後，
    認無繼續施用毒品傾向，於92年10月31日釋放出所。猶不知
    悔改，竟基於施用第一級毒品海洛因之犯意，自94年8 月31
    日上午7 時許，在高雄縣鳳山市○○路之加油站廁所內，以
    針筒注射之方式，施用第一級毒品海洛因1 次。嗣於同年8
    月31日下午6 時許，在高雄市○○區○○路與覺明路口為警
    查獲，而自白其犯行，並扣得其非法持有之第一級毒品海洛
    因1 包（含盛裝海洛因之包裝袋，空包裝重0.2 公克，淨重
    0.3 公克）、注射針筒1 支、塑膠管1 支。
二、案經高雄市政府警察局新興分局報請臺灣高雄地方法院檢察
    署檢察官偵查起訴，嗣本院訊問被告後，因被告認罪，並詢
    問檢察官、被告意見後，乃裁定進行簡式審判程序。
    理  由
一、按本件被告甲○○所犯係死刑、無期徒刑、最輕本刑為3 年
    以上有期徒刑以外之罪，其於準備程序就前揭被訴事實為有
    罪之陳述，經受命法官告知簡式審判程序之旨，並聽取其與
    公訴人之意見後，本院認無不得或不宜改依簡式審判程序進
    行之處，爰依刑事訴訟法第273 條之1 第1 項、第284 條之
    1 ，裁定本件由受命法官獨任進行簡式審判程序，合先敘明
    。
二、上揭事實，業據被告甲○○於本院審理時供認不諱，且被告
    經警查獲之時所採集之尿液，經送請高雄市立凱旋醫院檢驗
    之結果，確呈嗎啡之陽性反應，有該院94年9 月12日濫用藥
    物尿液檢驗報告1 紙在卷足憑。而扣案之海洛因1 包（含盛
    裝海洛因之包裝袋，空包裝重0.2 公克，淨重0.3 公克），
    經送請法務部調查局檢驗之結果，亦呈海洛因陽性反應，有
    該局94年12月8 日調科壹字第220021618 號鑑定通知書1 紙
    附卷可稽，足認被告之自白與事實相符。又被告前因施用毒
    品案件，經依本院92年度毒聲字第5360號裁定，送臺灣高雄
    看守所附設勒戒處所觀察、勒戒後，認無繼續施用毒品傾向
    ，於92年10月31日釋放出所之事實，有臺灣高等法院被告前
    案紀錄表1 紙附卷可查，故本件被告於觀察、勒戒執行完畢
    釋放後5 年內再犯施用毒品之罪，本件事證明確，被告上揭
    施用第一級毒品海洛因之犯行洵堪認定，應予依法論科。
三、按海洛因係屬毒品危害防制條例第2 條第2 項第1 款所稱之
    第一級毒品，依法不得施用。核被告所為，係犯毒品危害防
    制條例第10條第1 項之施用第1 級毒品罪。其持有海洛因後
    ，進而施用，其持有之低度行為應被其施用之高度行為所吸
    收，不另論罪。
四、被告前於83年間因肅清煙毒條例案件，經法院判處有期徒刑
    3 年8 月，於89年10月20日假釋保護管束期滿，此有被告臺
    灣高等法院被告前案紀錄表1 紙附卷可稽，茲於5 年以內再
    故意犯本件有期徒刑以上之罪，不論依修正前之刑法第47條
    ，或修正後之刑法第47條第1 項之規定，均構成累犯，對被
    告而言並無有利或不利之情形，依94年2 月2 日修正公布，
    95年7 月1 日施行後之刑法第2 條第1 項，應逕依修正前之
    刑法第47條，論以累犯，並加重其刑。
五、爰審酌被告前因施用毒品，經觀察、勒戒後，仍未戒絕毒品
    ，再犯本件施用毒品之罪，顯見其戒除毒癮之意志薄弱，惡
    習未改，惟念及施用毒品乃戕害自己身心之行為，尚未損及
    他人，且其犯後已坦認犯行等一切情狀，量處如主文所示之
    刑，以資懲儆。至扣案之海洛因1 包（含盛裝海洛因之包裝
    袋，空包裝重0.2 公克，淨重0.3 公克），因該盛裝海洛因
    之包裝袋於客觀上難以完全與遺留之海洛因殘渣剝離，其性
    質與毒品無異，故該包海洛因與盛裝海洛因之包裝袋均應依
    毒品危害防制條例第18條第1 項前段規定，宣告沒收銷燬之
    。而沒收為從刑，應從屬於主刑比較後所適用之法律，（參
    照最高法院95年5 月23日，95年度第8 次刑事庭會議），故
    扣案之注射針筒1 支、塑膠管1 支，為被告所有預備供施用
    毒品所用之物，業據被告供承在卷，爰依修正前之刑法第38
    條第1 項第2 款之規定，併予宣告沒收。
六、公訴意旨雖認被告自95年5 月間某日起至95年8 月31日上午
    7 時前之某日止連續施用海洛因，因認被告涉犯連續施用第
    一級毒品罪嫌云云。然公訴人認被告自95年5 月之某日起連
    續施用海洛因，無非係以被告之自白為其唯一論據。然被告
    此部份供述，並無驗尿報告為資佐證，參諸刑事訴訟法第15
    6 條第2 項規定：「被告或共犯之自白，不得作為有罪判決
    之唯一證據，仍應調查其他必要之證據，以察其是與事實相
    符。」，故本件尚難僅憑被告之自白即認被告自95年5 月之
    某日起開始即連續施用海洛因。揆諸前揭說明，公訴人認被
    告自95年5 月之某日起至95年8 月31日之前有連續施用毒品
    之犯行，此部份本應為無罪之諭知，惟公訴意旨既認此部分
    與前開論罪科刑部分為連續犯，屬裁判上一罪關係，爰不另
    為無罪之諭知，附此敘明。又本件被告對於檢察官起訴之犯
    罪事實係為有罪之陳述，故本件仍可行簡式審判程序。
據上論斷，應依刑事訴訟法第273 條之1 第1 項、第299 條第1
項前段，毒品危害防制條例第10條第1 項、第18條第1 項前段、
，94年2 月2 日修正公布，95年7 月1 日施行後之刑法第2 條第
1 項前段、第11條，94年2 月2 日修正公布，95年7 月1 日施行
前之刑法第47條、第38條第1項第2款，判決如主文。
本案經檢察官趙期正到庭執行職務。
中    華    民    國    95    年    8     月    21    日
                刑事第八庭  法  官  黃宣撫
如不服本判決，應於送達後10日內，向本院提出上訴狀。
以上正本證明與原本無異。
中    華    民    國    95    年    8     月    21    日
                            書記官  鄭永媚
附錄本案論罪科刑法條：
毒品危害防制條例第10條第1項、第2項：
施用第一級毒品者，處6月以上5年以下有期徒刑。
施用第二級毒品者，處3年以下有期徒刑。


司法院資訊處製作；財團法人民間司法改革基金會備份。
